臺灣臺北地方法院刑事判決
111年度訴字第755號
公  訴  人  臺灣臺北地方檢察署檢察官
被      告  梁峻奕



            廖藝芸


上  一  人
選任辯護人  鄭皓文律師
上列被告因傷害等案件，經檢察官提起公訴（110年度偵字第115
79號），本院判決如下：
    主  文
梁峻奕犯強制未遂罪，處拘役拾伍日，如易科罰金，以新臺幣壹
仟元折算壹日。
廖藝芸犯傷害罪，處拘役參拾日，如易科罰金，以新臺幣壹仟元
折算壹日。
    事  實
一、梁峻奕於址設臺北市○○區○○路0段000巷0號3樓、由名為「命
    玄」（真實姓名為鄭宇哲）之男子所開設之算命館擔任助理
    ；廖藝芸則為「命玄」之配偶。緣盛秋瑜於民國109年11月7
    日17時許，至上址「命玄」開設之算命館卜卦問事，因先前
    積欠服務費用，梁峻奕遂基於強制之犯意，對盛秋瑜脅稱：
    如不簽立本票清償先前之債務，則要讓其在斗六混不下去等
    語，欲以此脅迫方式使盛秋瑜為簽立本票此無義務之事，然
    盛秋瑜不為應允且報警處理而未遂；廖藝芸則基於傷害之故
    意，衝入盛秋瑜所在房間內，徒手毆打盛秋瑜臉部數下，致
    其受有臉部挫傷之傷害。嗣經「命玄」將廖藝芸叫出房間，
    廖藝芸始罷手離開。
二、案經盛秋瑜訴由臺北市警察局文山第一分局報告臺灣臺北地
    方法院檢察署（下稱臺北地檢署）檢察官偵查後提起公訴。
    理  由
壹、程序方面：
一、按被告以外之人於審判外之言詞或書面陳述，除法律有規定
    者外，不得作為證據；被告以外之人於審判外之陳述，雖不
    符同法第159條之1至第159條之4之規定，而經當事人於審判
    程序同意作為證據，法院審酌該言詞陳述或書面陳述作成時
    之情況，認為適當者，亦得為證據；而當事人、代理人或辯
    護人於法院調查證據時，知有第159條第1項不得為證據之情
    形，而未於言詞辯論終結前聲明異議者，視為有前項之同意
    ，刑事訴訟法第159條第1項、第159條之5分別定有明文。查
    本件檢察官、被告梁峻奕、被告廖藝芸及其辯護人就本判決
    所引用審判外之言詞或書面陳述之證據能力，經本院於審判
    期日提示，並告以要旨後，均未於言詞辯論終結前聲明異議
    （見本院卷第158至162頁），本院審酌該等具有傳聞證據性
    質之證據，其取得過程並無瑕疵或任何不適當之情況，應無
    不宜作為證據之情事，認以之作為本案之證據，應屬適當，
    依刑事訴訟法第159條之5之規定，自得作為證據。
二、至本案其餘認定犯罪事實之非供述證據，查無違反法定程序
    取得之情，依刑事訴訟法第158條之4反面解釋，亦具證據能
    力。    
貳、實體方面：
一、認定犯罪事實所憑之證據及理由：
  ㈠被告梁峻奕部分：
  　上揭犯罪事實，業經被告梁峻奕於本院準備程序及審理時坦
    承不諱（見本院卷第79頁、第162頁），核與證人即告訴人
    盛秋瑜於偵查及本院審理時之證述相符（見臺北地檢署110
    年度偵字第11579號卷【下稱偵11579卷】第89至90頁、本院
    卷第135至143頁），並經本院勘驗告訴人與被告梁峻奕通話
    錄音光碟，勘驗內容亦與前述證據大致相符，此有本院勘驗
    筆錄附卷可佐（見本院卷第82至86頁）。是被告梁峻奕前開
    任意性之自白核與事實相符而可採信。本案事證已臻明確，
    被告梁峻奕之犯行堪以認定，應依法論科。
  ㈡被告廖藝芸部分：
 　 上揭犯罪事實，業經被告廖藝芸則於本院審理時坦承不諱（
    見本院卷第157頁），核與證人盛秋瑜於偵查及本院審理時
    之證述、證人梁峻奕於本院審理時之證述均大致相符（見偵
    11579卷第89至90頁、本院卷第135至143頁、第154至157頁
    ），並有本院勘驗筆錄、臺北市立萬芳醫院109年11月7日診
    斷證明書、臺北市立萬芳醫院111年8月22日萬院醫病字第11
    10007017號函暨病歷影本附卷可佐（見本院卷第82至86頁、
    偵11579卷第29頁、本院卷第65至71頁），是被告廖藝芸前
    開任意性之自白核與事實相符而可採信。本案事證已臻明確
    ，被告廖藝芸之犯行堪以認定，應依法論科。
二、論罪科刑：
　㈠被告梁峻奕部分：
　⒈按刑法第305條之恐嚇危害安全罪，係指單純以將來加害生命
    、身體、自由、名譽、財產之事，恐嚇他人致生危害於安全
    者而言；如對於他人之生命、身體等，以現實之強暴、脅迫
    手段加以危害要挾，使人行無義務之事或妨害人行使權利，
    即應構成刑法第304條之強制罪，縱有恐嚇行為，亦僅屬犯
    強制罪之手段，無更論以恐嚇危害安全罪之餘地（最高法院
    72年度台上字第5618號、84年度台非字第194號、93年度台
    上字第3309號判決意旨參照）。本件被告梁峻奕以事實欄所
    載話語對告訴人恐嚇，顯係以現實之脅迫手段加以危害要挾
    告訴人簽立本票，揆諸前揭說明，該等恐嚇行為，應屬其所
    犯強制罪之手段，不另論罪。
　⒉核被告梁峻奕所為，係犯刑法第304條第2項、第1項之強制未
    遂罪。
　⒊被告梁峻奕既已著手實行強制行為，惟未生使人行無義務之
    事之結果，其行為尚屬未遂，依刑法第25條第2項規定，按
    既遂犯之刑度減輕其刑。
　㈡被告廖藝芸部分：
　⒈核被告廖藝芸所為，係犯刑法第277條第1項之傷害罪。
　⒉另被告廖藝芸數次毆打告訴人之犯行，均係基於單一傷害之
    犯意，於密切接近之時地實施，且侵害同一被害人法益，各
    行為之獨立性極為薄弱，依一般社會健全觀念，在時間差距
    上難以強行分開，應視為數個舉動之接續施行，論以接續犯
    之一罪。
　㈢爰以行為人責任為基礎，分別審酌：
  ⒈被告梁峻奕部分，審酌其不思以正確合法方式處理爭執，逕
    以脅迫方式而欲使告訴人行無義務之事，其所為實屬不該。
    惟念其終能於本院準備程序時坦承犯行，兼衡其自述高職肄
    業、目前在監執行、前為助理工作、無人需予扶養之家庭經
    濟生活狀況（見本院卷第163頁），暨考量本件尚未與告訴
    人和解之情狀，及其犯罪動機、情節、目的、手段、前科紀
    錄之素行及所生損害等一切情狀，量處如主文所示之刑，並
    諭知易科罰金之折算標準，以資懲儆。
  ⒉被告廖藝芸部分，審酌其不思以正確合法方式處理糾紛，率
    爾毆打告訴人，其所為應予非難。並考量被告廖藝芸於本院
    審理程序中詰問完證人梁峻奕後，始坦承本件犯行之犯後態
    度，暨審酌本件尚未與告訴人和解之情狀，兼衡其自述高職
    肄業、從事家管、需扶養小孩和母親，並罹患憂鬱症之家庭
    經濟生活狀況（見本院卷第163頁），及其犯罪動機、情節
    、目的、手段、前科紀錄之素行及告訴人所受傷勢類型等一
    切情狀，量處如主文所示之刑，並諭知易科罰金之折算標準
    ，以資懲儆。
據上論斷，應依刑事訴訟法第299條第1項前段，刑法第277條第1
項、第304條第2項、第1項、第25條第2項、第41條第1項前段，
刑法施行法第1條之1第1項，判決如主文。
本案經檢察官江文君提起公訴，檢察官葉惠燕到庭執行職務。
中　　華　　民　　國　　111 　年　　10　　月　　31　　日
　　　　　　　　　刑事第十一庭  審判長法　官　鄧鈞豪
　　　　　　　　　　　　　　　　　　　法　官　林記弘
　　　　　　　　　　　　　　　　　　　法　官　范雅涵
以上正本證明與原本無異。
如不服本判決應於收受送達後20日內向本院提出上訴書狀，並應
敘述具體理由；其未敘述上訴理由者，應於上訴期間屆滿後20日
內向本院補提理由書（均須按他造當事人之人數附繕本）「切勿
逕送上級法院」。
　　　　　　　　　　　　　　　　書記官　楊文祥
中　　華　　民　　國　　111 　年　　10　　月　　31　　日
附錄本案論罪科刑法條
中華民國刑法第277條
傷害人之身體或健康者，處五年以下有期徒刑、拘役或五十萬元
以下罰金。
犯前項之罪，因而致人於死者，處無期徒刑或七年以上有期徒刑
；致重傷者，處三年以上十年以下有期徒刑。

中華民國刑法第304條
以強暴、脅迫使人行無義務之事或妨害人行使權利者，處三年以
下有期徒刑、拘役或九千元以下罰金。
前項之未遂犯罰之。